臺灣宜蘭地方法院刑事判決
110年度訴字第358號
公  訴  人  臺灣宜蘭地方檢察署檢察官
被      告  吳振田


上一人  之  
選任辯護人  吳偉豪律師                  
被      告  吳振忠


            吳碧雲


            吳正雄


            許向琴



上列被告因傷害案件，經檢察官聲請簡易判決處刑（109年度偵
字第5140號），本院認不宜以簡易判決處刑(110年度簡字第633
號)，改依通常程序審理，並判決如下：
    主  文
本件公訴不受理。
    理  由
一、公訴意旨略以：被告乙○○、丙○○、丁○○、甲○○係兄弟姐妹，
    被告戊○○、兒童吳○○（民國98年8月生，真實姓名年籍詳卷
    ，所涉傷害罪嫌部分，另為警移送臺灣宜蘭地方法院少年法
    庭審理）則分別為被告甲○○之妻、子。被告乙○○、丙○○於民
    國108年12月28日21時50分許，在宜蘭縣○○市○○路00○00號，
    因故與被告丁○○、甲○○、戊○○發生爭執，詎被告乙○○、丙○○
    竟共同基於傷害之犯意聯絡，徒手毆打告訴人丁○○、甲○○、
    戊○○，致告訴人丁○○受有下背挫傷之傷害、告訴人甲○○受有
    踝磨損或擦傷、腕磨損或擦傷、臉、頸磨損或擦傷及胸壁挫
    傷之傷害、告訴人戊○○則受有左胸壁挫傷、左上背及左肩挫
    傷、左臀挫傷、左膝挫傷、右大腿挫傷、左腹擦傷、左前臂
    挫傷及鼻子擦傷之傷害；又被告丁○○、甲○○、戊○○亦夥同兒
    童吳○○共同基於傷害之犯意聯絡，徒手毆打告訴人乙○○，致
    告訴人乙○○受有頭部損傷、臉、頭皮及頸之挫傷、唇擦傷、
    雙上臂挫傷、左肘磨損或擦傷、左膝蓋磨損或擦傷之傷害；
    另被告丙○○基於傷害之犯意，徒手揮打兒童吳○○之左臉1下
    ，致兒童吳○○受有左臉頰及鼻樑紅腫挫傷之傷害。因認被告
    5人前開所為，均係犯刑法第277條第1項之傷害罪嫌，被告
    丙○○另犯兒童及少年福利與權益保障法第112條第1項後段、
    刑法第277條第1項之成年人故意對兒童犯傷害罪嫌等語。
二、按告訴乃論之罪，告訴人於第一審辯論終結前得撤回其告訴
    ；又告訴經撤回者，應諭知不受理之判決，並得不經言詞辯
    論為之，刑事訴訟法第238條第1項、第303條第3款及第307
    條分別定有明文。
三、經查，本件告訴人丁○○、甲○○、戊○○告訴被告乙○○、丙○○傷
    害案件，告訴人即兒童吳○○告訴被告丙○○傷害案件，及告訴
    人乙○○告訴被告丁○○、甲○○、戊○○傷害案件，公訴意旨認被
    告5人所為均係犯刑法第277條第1項之傷害罪嫌，及被告丙○○所為另涉犯兒童及少年福利與權益保障法第112條第1項後
    段、刑法第277條第1項之成年人故意對兒童犯傷害罪嫌，依
    同法第287條前段規定，須告訴乃論，茲據告訴人乙○○、丁○○、甲○○、戊○○、兒童吳○○均於民國110年9月23日具狀撤回
    告訴，此有刑事撤回告訴狀（見本院簡字卷第137頁至第143
    頁、第147頁）在卷可稽。是本件查有刑事訴訟法第451條之
    1第4項但書第3款之情形，不得逕以簡易判決處刑之事由，
    爰依同法第452條之規定，改用通常程序審判之，並不經言
    詞辯論，逕行諭知不受理之判決。
四、據上論斷，應依刑事訴訟法第452條、第303條第3款、第307
    條，判決如主文。
中　　華　　民　　國　　110 　年　　10　　月　　5 　　日
                刑事第四庭   審判長法  官  林惠玲
                                   法  官  陳錦雯
                                   法  官  游皓婷
以上正本證明與原本無異。
如不服本判決應於收受送達後二十日內向本院提出上訴書狀，並
應敘述具體理由；其未敘述上訴理由者，應於上訴期間屆滿後二
十日內向本院補提理由書(均須按他造當事人之人數附繕本)「切
勿逕送上級法院」。　　　　　　　　
                                  書記官　李惠茹
中　　華　　民　　國　　110 　年　　10　　月　　5 　　日